臺灣新竹地方法院刑事判決
                                      111年度訴字第815號
公  訴  人  臺灣新竹地方檢察署檢察官
被      告  江吳國華




上列被告因違反毒品危害防制條例案件，經檢察官提起公訴（
111年度毒偵字第1228號），被告於本院準備程序為有罪之陳述
，經本院裁定進行簡式審判程序獨任審理，判決如下：
    主  文
甲○○○持有第二級毒品純質淨重貳拾公克以上，處有期徒刑拾月
；又施用第二級毒品，處有期徒刑參月，如易科罰金，以新臺幣
壹仟元折算壹日。
扣案如附表編號1至3之第二級毒品均沒收銷燬；扣案如附表編號
4至13所示之物均沒收。
    事  實
一、甲○○○明知甲基安非他命及大麻均係毒品危害防制條例第2條
    第2項第2款所列管之第二級毒品，依法不得持有、施用，竟
    分別為下列行為：
㈠、於民國111年2月起，在桃園市龜山區某處，基於持有第二級
    毒品純質淨重20公克以上之犯意，陸續以每35公克約新臺幣
    （下同）5、6萬元之價格，分別向真實姓名及年籍均不詳之
    人購買第二級毒品甲基安非他命總純質淨重達20公克以上（
    即附表編號1所示之毒品，總純質淨重158.92公克，驗餘淨
    重合計198.24公克)，意圖供己施用而持有之。
㈡、於111年4、5月間某時許，在桃園市龜山區某處，基於持有第
    二級毒品之犯意，以6,000至7,000元之價格，向真實姓名及
    年籍均不詳、綽號「阿昌」之成年男子購買第二級毒品大麻
    （數量不詳，包含附表編號3所示之毒品），及以每支2,000
    元之價格，購買大麻煙油5支（即附表編號2所示之毒品），
    意圖供己施用而持有之。
㈢、於111年7月14日上午某時許，基於施用第二級毒品之犯意，
    在新竹市○區○○路0段00號11樓1111號房居處內，以燒烤玻璃
    球之方式，施用第二級毒品甲基安非他命1次。
㈣、另於111年7月13日晚上某時許，基於施用毒二級毒品之犯意
    ，在上址居處內，以捲菸方式，施用第二級毒品大麻1次。
    嗣甲○○○於111年7月14日晚上7時39分許，為警在上址查獲，
    並當場扣得附表編號1至13所示之物。復經警採集其尿送驗
    ，結果呈安非他命、甲基安非他命、大麻代謝物陽性反應，
    始悉上情。
二、案經臺北市政府警察局中正第一分局報請臺灣新竹地方檢察
    署檢察官偵查起訴。
    理  由
一、本件被告甲○○○所犯之罪，均非法定刑為死刑、無期徒刑或
    最輕本刑3 年以上有期徒刑之罪，亦非高等法院管轄第一審
    之案件，而被告於準備程序進行中就被訴事實已為有罪之陳
    述，經本院告知簡式審判程序之旨，並聽取檢察官及被告之
    意見後，本院乃依刑事訴訟法第273 條之1 第1 項規定，裁
    定進行簡式審判程序，合先敘明。
二、訊據被告對於前揭持有第二級毒品純質淨重20公克以上、持
    有第二級毒品及施用第二級毒品之犯行迭於警詢及偵查中、
    本院準備及簡式審判程序時均坦承不諱（見毒偵卷第4-9頁
    、第84-85頁反面；本院卷第55頁、第60-61頁），復有臺北
    市警察局中正第一分局搜索扣押筆錄、扣押物品目錄表(見
    毒偵卷第34-39頁)、扣案物照片(見毒偵卷第42-55頁)、臺
    北市警察局偵辦毒品案件尿液檢體委驗單（尿液檢體編號：
    155219，見毒偵卷第63頁）、台灣尖端先進生技醫藥股份有
    限公司111年7月29日出具之濫用藥物檢驗報告(報告序號：中
    正一-6、尿液檢體編號：155219，見毒偵卷第111頁)及附表
    編號1至3所示之鑑定報告書3份存卷可憑，另有附表編號4至
    13所示之物扣案可佐，足認被告之自白與事實相符，本件犯
    行至堪認定，應依法論處。
三、被告前於109年間，因施用毒品案件，經臺灣苗栗地方法院
    以109年度毒聲字第32號裁定令入勒戒處所施以觀察、勒戒
    ，再經臺灣高等法院臺中分院以109年度毒抗字第432號裁定
    抗告駁回後，因認無繼續施用毒品之傾向，於109年9月26日
    執行完畢釋放出所，並經臺灣苗栗地方檢察署檢察官以109
    年度毒偵字第227、904號為不起訴處分確定，其於前開觀察
    勒戒執行完畢後3年內再為本件施用第二級毒品之犯行，依
    毒品危害防制條例第20條第3項規定之反面解釋，應予以論
    罪科刑。
四、核被告就事實欄一㈠至㈣所示之犯行，分別係犯毒品危害防制
    條例第11條第4項之持有第二級毒品純質淨重20公克以上之
    罪、同條例第11條第2項之持有第二級毒品罪、同條例第10
    條第2項之施用第二級毒品甲基安非他命、同條例第10條第2
    項之施用第二級毒品大麻。被告以一行為觸犯持有第二級毒
    品純質淨重20公克以上罪及持有第二級毒品罪，為想像競合
    犯，應從重論以持有第二級毒品純質淨重20公克以上罪處斷
    。又被告施用第二級毒品甲基安非他命之輕度行為，應為其
    持有第二級毒品純質淨重20公克以上之重度行為所吸收，不
    另論罪，至施用第二級毒品大麻則因前開持有大麻部分已與
    持有第二級毒品甲基安非他命純質淨重20公克以上想像競合
    ，應單獨論罪。是本件應論被告犯持有第二級毒品純質淨重
    20公克以上罪及施用第二級毒品大麻罪。被告犯意個別，行
    為互殊，應分論併罰。
五、爰審酌被告已有施用毒品經觀察勒戒、判決有罪確定之前科
    紀錄，仍無視毒品對於健康之戕害，違反國家對於杜絕毒品
    犯罪之禁令，而為本件持有甲基安非他命純質淨重達20公克
    以上及施用毒品犯行，足見被告全然漠視法令禁制，無法痛
    定思痛戒除毒癮，所為均殊值非難；復考量被告犯後態度，
    兼衡其自承教育程度為高中肄業，案發時工作為司機，已婚
    ，無未成年子女，入監前經濟狀況勉持，暨本件犯罪動機、
    目的、手段、所生損害等一切情狀，分別量處如主文第1項
    所示之刑，並就施用第二級毒品大麻部分諭知易科罰金折算
    標準，以資懲儆。
六、沒收之說明：
㈠、扣案如附表編號1至3所示之物均業經被告自承：（問：扣押
    物品是否為你所有？）都是我所有等語（見毒偵卷第84頁反
    面），乃與本件犯行具關聯性之毒品，均應依毒品危害防制
    條例第18條第1 項前段之規定，宣告沒收銷燬。而盛裝上開
    毒品之外包裝袋25個，以現今所採行之鑑驗方式，包裝袋仍
    會殘留微量毒品而無法將之完全析離，有法務部調查局調科
    壹字第093623965550號函可資參佐，亦屬查獲之毒品，均應
    一併宣告沒收銷燬。至毒品鑑驗時所耗損之部分，因已用罄
    不存在，自無庸再宣告沒收銷燬，附此敘明。
㈡、扣案如附表編號4至13所示之物，均為被告所有供本件施用第
    二級毒品甲基安非他命、大麻所用之物，爰均依刑法第38條
    第2項規定，宣告沒收。
據上論斷，應依刑事訴訟法第273 條之1 第1 項、第299 條第1
項前段，判決如主文。
本案經檢察官張凱絜提起公訴，檢察官馮品捷到庭執行職務。
中　　華　　民　　國　　111 　年　　11　　月　　30　　日
                  刑事第六庭  法  官   林涵雯
以上正本證明與原本無異。
如不服本判決應於收受本判決後20日內向本院提出上訴書狀，上
訴書狀應敘述具體理由。上訴書狀未敘述上訴理由者，應於上訴
期間屆滿後20日內補提理由書狀於本院(均須按他造當事人之人
數附繕本 )「切勿逕送上級法院」。 
中　　華　　民　　國　　111 　年　　11　　月　　30　　日
                              書記官   林汶潔
附錄本案論罪科刑法條：
毒品危害防制條例第11條
持有第一級毒品者，處三年以下有期徒刑、拘役或新臺幣三十萬
元以下罰金。
持有第二級毒品者，處二年以下有期徒刑、拘役或新臺幣二十萬
元以下罰金。
持有第一級毒品純質淨重十公克以上者，處一年以上七年以下有
期徒刑，得併科新臺幣一百萬元以下罰金。
持有第二級毒品純質淨重二十公克以上者，處六月以上五年以下
有期徒刑，得併科新臺幣七十萬元以下罰金。
持有第三級毒品純質淨重五公克以上者，處二年以下有期徒刑，
得併科新臺幣二十萬元以下罰金。
持有第四級毒品純質淨重五公克以上者，處一年以下有期徒刑，
得併科新臺幣十萬元以下罰金。
持有專供製造或施用第一級、第二級毒品之器具者，處一年以下
有期徒刑、拘役或新臺幣十萬元以下罰金。　　　　　　　　　
附表：
編號 扣案物 鑑定結果 鑑定報告 1 甲基安非他命23包 一、送驗證物：疑似甲基安非他命25包，其上已分別編號1至25。 二、編號1至4、6至14、17  至24：經檢視均為白色晶體，外觀型態均相似。 ㈠拉曼光譜分析法：均呈第二級毒品甲基安非他命陽性反應。 ㈡氣相層析/質譜分析法及核磁共振分析法： ⒈驗前總毛重213.72公克(包裝總重約15.87公克)，驗前總淨重約197.85公克。 ⒉隨機抽取編號10鑑定： ①淨重34.96公克，取0.12公克鑑定用罄，餘34.84公克。 ②檢出第二級毒品甲基安非 他命成分。 ③測得純度約80%。 ⒊依據抽測純度值，推估編 號1至4、6至14、17至24均 含甲基安非他命之驗前總純 質淨重約158.28公克。　 三、編號5：經檢視為白色     粉末。 ㈠驗前毛重1.63公克(包裝 重1.22公克)，驗前淨重0.4 1公克 ㈡取0.06公克鑑定用罄，餘 0.35公克。 ㈢檢出第二級毒品甲基安非 他命成分。 ㈣測得甲基安非他命純度約78%，驗前純質淨重約0.31公克。　 四、編號25：經檢視為白色     晶體。 ㈠驗前毛重0.63公克(空包裝重0.19公克)，驗前淨重0.44公克。 ㈡取0.28公克鑑定用罄，餘0.16公克。 ㈢檢出第二級毒品甲基安非他命成分。 ㈣測得甲基安非他命純度約76%，驗前純質淨重約0.33公克。 五、編號15及16：未檢出第二級毒品甲基安非他命。 內政部警政署刑事警察局111年8月25日刑鑑字第1110081910號鑑定書(見毒偵卷第120-121頁) 2 大麻煙油5支 送驗黏稠液體檢品5支經檢驗，均含第二級毒品大麻成分。 法務部調查局濫用藥物實驗室111年9月19日調科壹字第11123019560號鑑定書（見毒偵卷第122頁） 3 大麻2包 送驗煙草檢品2包經檢驗，均含第二級毒品大麻成分，合計淨重1.54公克(驗餘淨重1.44公克，空包裝總重2.05公克）。 法務部調查局濫用藥物實驗室111年9月19日調科壹字第11123019630號鑑定書（見毒偵卷第123頁） 4 大麻研磨器1個   5 磅秤2台   6 安非他命吸食器4組   7 玻璃球5顆   8 安非他命分裝勺11支   9 安非他命殘渣袋1個   10 未開封針筒15包共150支   11 已開封針筒17支   12 內含不明液體之未使用針筒11支   13 塑膠軟管9支